臺灣臺南地方法院民事判決
109年度婚更一字第1號
反訴原告    甲○○ 

訴訟代理人  張世明律師
反訴被告    乙○○ 
上列當事人間請求損害賠償事件，本院於民國109年12月1日言詞
辯論終結，判決如下：
    主  文
反訴原告之訴駁回。
訴訟費用由反訴原告負擔。
    事實及理由
一、反訴原告主張略以：
（一）反訴原告於民國108年間在兩造婚後共同居住地整理家中
      雜物時，偶然發現反訴被告棄置的帳冊，內容記載反訴被
      告自104年起迄今，與綽號「真」之女子詳細交往過程。
      反訴被告多次與該名女子共進宵夜或晚餐，且隨後進入華
      南商旅或MOTEL，整體以觀，反訴被告不僅與該名女子短
      時間內密集聚餐且頻繁進出華南商旅、MOTEL，更於106年
      4月24日至同年月30日間某日直接申辦摩鐵會員卡，令反
      訴原告情何以堪。甚者，反訴被告更於105年1月2日與該
      名女子一同前往溪畔老樹山莊民宿泡湯2小時，並共同享
      用早餐及午餐，反訴被告更記載購買保險套，均可證反訴
      被告與該名女子所為明顯逾越通常男女社交禮儀範疇而屬
      不正常男女關係甚明。本件兩造婚姻發生破綻之原因為反
      訴被告與該名女子發生不正當男女關係，且為此與反訴原
      告分居並恫嚇反訴原告，反訴被告之行為顯已侵害反訴原
      告基於配偶關係，對於婚姻共同生活應享有圓滿安全及幸
      福之人格身分法益，且情節重大構成侵權行為，並致反訴
      原告精神上受有莫大的痛苦等語。
（二）聲明：反訴被告應給付反訴原告新臺幣（下同）100萬元
      及自反訴請求狀送達翌日起至清償日止，按年息百分之5
      計算之利息。
二、反訴被告答辯略以：伊沒有做反訴原告指稱的這些事情，帳
    冊是伊在雙方還同住期間隨便亂寫的，伊也知道反訴原告會
    去看，伊要讓反訴原告來問伊，伊寫帳冊是故意要氣反訴原
    告的，但是反訴原告也沒有來問伊，還拿這些帳冊來告伊等
    語。
三、按因故意過失不法侵害他人權利者，負損害賠償之責任；故
    意以背於善良風俗之方法，加損害於他人者亦同，民法第18
    4條第1項定有明文。又不法侵害他人之身體、健康、名譽、
    自由、信用、隱私、貞操，或不法侵害其他人格法益而情節
    重大者，被害人雖非財產上之損害，亦得請求賠償相當之金
    額，其名譽被侵害者，並得請求回復名譽之適當處分；且此
    於不法侵害他人基於父、母、子女或配偶關係之身分法益而
    情節重大者準用之，民法第195條第1項、第3項規定甚明。
    再按婚姻係以夫妻之共同生活為其目的，配偶應互相保持其
    共同生活之圓滿安全及幸福，而夫妻互守誠實，乃為確保其
    共同生活之圓滿安全及幸福之必要條件，配偶之一方行為不
    誠實，破壞共同生活之圓滿安全及幸福者，即為違反婚姻契
    約之義務而侵害他方基於配偶關係之身分法益且情節重大。
    是以有配偶之人與他人之交往，或明知為他人配偶卻故與之
    交往，其互動方式依一般社會通念，如已逾越普通朋友間一
    般社交行為，並足動搖婚姻關係所重應協力保持共同生活圓
    滿安全幸福之忠實目的時，難認並無以違背善良風俗之方法
    ，加損害於他人之故意。亦即倘配偶之一方行為不誠實與他
    人發生足以破壞夫妻共同生活之圓滿安全及幸福之行為者，
    該不誠實之配偶即為侵害配偶身分法益之共同侵權行為人，
    其行為自不以發生通姦、相姦行為者為限。惟按當事人主張
    有利於己之事實者，就其事實有舉證之責任，民事訴訟法第
    277條定有明文。再按行為人否認有侵權行為，應由請求人
    就此利己之事實舉證證明。若原告先不能舉證，以證實自己
    主張之事實為真實，則被告就其抗辯事實即令不能舉證，或
    其所舉證據尚有疵累，亦應駁回原告之請求（最高法院17年
    上字第917號判例可資參照）。查本件反訴原告主張反訴被
    告與其他女子有男女婚外不正當交往關係，反訴被告侵害其
    基於配偶關係之身分法益而情節重大等情，既為反訴被告所
    否認，自應由反訴原告就此項有利於己之事實負舉證責任。
四、稽之本件反訴原告主張反訴被告與暱稱「真」之女子有共進
    早餐、午餐、晚餐或宵夜，並有共同進入旅館或MOTEL以及
    至民宿泡湯等情，雖據反訴原告提出帳冊為證，然稽之上開
    帳冊之支出明細，既僅簡單記載「聚餐(貞)」、「宵夜(貞)
    」、「貞葡萄乾(國泰)」、「貞優格(國泰)」、「晚餐(貞)
    」「飲(貞)」、「與貞晚餐」、「與貞飲料」、「貞豬腳」
    、「貞按摩」、「貞教具費」、「真宵夜」、「與真晚餐」
    「真飲料」、「晚餐(真)」、「與真、珧早午餐」、「與真
    飲」、「與真飲+麵包」、「與真冰」、「午餐(與真)」、
    「與真宵夜」、「與真點心」、「真伴手禮」、「真禮物」
    、「真蛋糕」、「真記念品（國）」、「與真飲料+冰」、
    「真生日禮(國)」、「真生日晚餐(國)」、「真豆花」、「
    真奶酒(國)」、「與真運動」、「真魷魚絲」等內容，尚難
    據為反訴被告有反訴原告所指稱與其他女子為不正當男女交
    往之明確事證，並逕認反訴被告有侵害反訴原告配偶權之行
    為，致使反訴原告與反訴被告間婚姻共同生活之圓滿、安全
    及幸福並受到破壞、干擾及動搖。本院審以本件反訴原告除
    上開帳冊外，即無法再提出其他反訴被告有與配偶以外之女
    子為不正常男女交往、同居或合意性交等之事證，故本件反
    訴原告主張反訴被告侵害其配偶權益且情節重大，其得請求
    賠償非財產上之損害，洵無足採。
五、綜上所述，反訴原告依據侵權行為之法律關係，請求反訴被
    告應給付100萬元及自反訴請求狀送達翌日起至清償日止，
    按年息百分之5計算之利息，為無理由，應予駁回。
六、本件事證已臻明確，兩造其餘攻擊防禦方法及所提之證據，
    均核與本案判決所認結果不生影響，爰無庸一一再加論述，
    附此敘明。
七、結論：本件反訴原告所提之反訴為無理由，依民事訴訟法第
    78條，判決如主文。
中　　華　　民　　國　　109 　年　　12　　月　　15　　日
                    家事法庭    法  官  楊佳祥
以上正本係照原本作成。
如對本判決上訴，須於判決送達後20日內向本院提出上訴狀。如
委任律師提起上訴者，應一併繳納上訴審裁判費。
中　　華　　民　　國　　109 　年　　12　　月　　15　　日
                                書記官  許哲萍